---
title: "dplyr package - Data Wrangling 1"
output:
  html_document:
    df_print: paged
  word_document: default
---

## Подготовка 


Наш главный пакет для манипуляции данных

```{r, message=F}
library(dplyr)
```


### Импортируем данные о странах из Excel

```{r}
library(knitr) # собираем документ из RMarkdown
library(readxl) # импорт из Excel
library(stringr) # основные операции со строками
library(tibble) # улучшенные датафреймы

```


### База girls & boys
```{r}
(boys <- read_delim("csv/boys.txt",delim='|'))
```

```{r}
(girls <- read_delim("csv/girls.txt",delim = "|"))
```










### База "страны"


```{r}
countries <- read_excel("data/Country2020.xlsx")

countries[1:10,]
```


```{r}
population <- read_excel("data/population2020.xlsx")
life_expectancy <- read_excel("data/LifeExpectancy2020.xlsx")
language <- read_excel("data/countrylanguage2020.xlsx")
gdp <- read_excel("data/GDPCurrent2020.xlsx")
```

Население 
```{r}
kable(population[1:10,])
```

Ожидаемая (средняя) продожителность жизни

```{r}
slice(life_expectancy,c(1:5,1030:1035))
```
Языки в странах

```{r}
slice(language,c(1:5,30:35))
```


`slice(df,rownums)`  выдает строки с указанными номерами




поменяем тип столбца IsOfficial на logical

```{r}
language <-  mutate(language,IsOfficial=as.logical(IsOfficial)) 
slice(language,c(1:5,30:35))
```


* * *


ВВП

```{r}
slice(gdp,c(1:3,1100:1112))
```



## Pipe operator -- используем для организации конвейера преобразований

Позволяет избавиться от нагромождения вложенных вызовов функций 

```r
f(g(x,y),z)
   ==== эквивалентно ==== 
x %>% g(y) %>% f(z)

f(z,g(x,y))
   ==== эквивалентно  ==== 
x %>% g(y) %>% f(z, . )
```
cat последовательно выводит свои аргументы как строки. "Привет" вставляется как 1й аргумент

```{r}
"привет" %>% cat(", Илья!",sep = "")
```

"Привет" вставляется как 1й аргумент. Вставляется на месте точки.

                          
```{r}
"привет" %>% cat( "Илья, ", ., "!",sep = "")
```


Эквивалентные строки кода:

```{r}
slice_max(population,Population,n=5)
population %>% slice_max(Population,n=5)
```



## filter 

```{r}
countries %>% filter(Region=='Eastern Europe' )
```


Страны Европы с площадью поверхности  более 100000 кв. км.
(Условия соединены AND)

```{r}
countries %>% filter(Region=='Eastern Europe', SurfaceArea>100000)
```

Или то же самое c "&"

```{r}
countries %>% filter(Region=='Eastern Europe'& SurfaceArea>100000)
```

Условия соединены OR


```{r}
countries %>% filter(Region=='Eastern Europe'|Region=='Baltic Countries', SurfaceArea<100000)
```

Проверка принадлежности списку `%in%` заменяет OR

```{r}
countries %>% filter(Region %in% c('Eastern Europe','Baltic Countries'), SurfaceArea<100000)
```

## arrange -- упорядочить по убыванию (desc) или возрастанию


```{r}
countries %>% filter(Region=='Eastern Europe'|Region=='Baltic Countries', SurfaceArea<100000) %>% 
  arrange(SurfaceArea)
```



```{r}
countries %>% filter(Region=='Eastern Europe'|Region=='Baltic Countries', SurfaceArea<100000) %>% 
  arrange(Name)
```




```{r}
countries %>% filter(Region=='Eastern Europe'|Region=='Baltic Countries', SurfaceArea<100000) %>% 
  arrange(desc(IndepYear))
```


```{r}
countries %>% filter(Region %in% c('Eastern Europe','Baltic Countries')) %>%
  arrange(Region, desc(SurfaceArea))
```


## select выбирает нужные столбцы



```{r}
countries %>% filter(Region=='Eastern Europe'|Region=='Baltic Countries', SurfaceArea<100000) %>% 
  arrange(desc(IndepYear)) %>% 
  select(Name,SurfaceArea,IndepYear)
```
```{r}
countries %>% filter(Region=='Eastern Europe'|Region=='Baltic Countries', SurfaceArea<100000) %>% 
  arrange(desc(IndepYear)) %>% 
  select(-c(Continent, GovernmentForm))
```


```{r}
countries %>% filter(Region=='Eastern Europe'|Region=='Baltic Countries', SurfaceArea<100000) %>% 
  arrange(desc(IndepYear)) %>% 
  select(contains("Code"), Name, IndepYear)
```


```{r}
population %>% filter(CountryCode=='RUS') %>% 
  mutate(pop_mln=Population/1e6)
```


```{r}
population %>% filter(CountryCode=='RUS') %>% 
  transmute(CountryCode, pop_mln=Population/1e6)
```



```{r}
population %>% filter(CountryCode=='RUS') %>% 
  summarise(
     avg_pol_mln=mean(Population),
      min_year=min(ValueYear),
     max_year=max(ValueYear))
```
## group_by



group_by() делит на группы строки с общим значением поля




среднее количество населения и минимальные и максимальные года измерения для стран в  

```{r}
population %>%  filter(str_detect(CountryCode,"US") ) %>% 
  group_by(CountryCode) %>% 
  summarise(
     avg_pol_mln=mean(Population),
      min_year=min(ValueYear),
     max_year=max(ValueYear)) %>% 
     arrange(desc(avg_pol_mln))
```